臺灣板橋地方法院民事判決　　　　　　　　　　　　九十三年度婚字第一００五號
　　原　　　告　甲○○
　　被　　　告　乙○○
右當事人間請求離婚事件，於民國九十三年九月一日經言詞辯論終結，本院判決如左
：
    主      文
准原告與被告離婚。
訴訟費用由被告負擔。
    事      實
甲、原告方面：
一、聲明：如主文所示。
二、陳述：
    原告與被告於民國五十多年間結婚，現為夫妻關係，惟被告竟於六十五年間無故
    自兩造設於台北縣三重市○○○路二四二號三樓之住處離家出走，未告知其行止
    ，經原告多方查尋，並無所獲，迄今二十八年，不知下落，被告從未返家與原告
    共同生活，兩造分居多年，雙方已無感情存在，兩造間顯有重大事由，難以維持
    婚姻，爰依民法第一千零五十二條第二項有重大事由，難以維持婚姻之規定，請
    求判決兩造離婚。
三、證據：提出
    吳水寶及兩造之女吳孟娟。
乙、被告方面：
一、聲明：駁回原告之訴。
二、陳述：
（一）被告承認於六十五年間帶同長女、次子自台北縣三重市○○○路二四二號三樓
（二）被告現在仍然不願意回家與原告同住。
（三）被告覺得年輕時兩造沒有離婚，現在老了不需要離婚。
    理      由
一、原告主張兩造係夫妻，現婚姻關係仍存續中之事實，業據原告提出
    ，並為被告所自認，堪信為真實。
二、經查：
（一）原告主張被告於六十五年間無故自兩造設於台北縣三重市○○○路二四二號三
      樓之住處離開，此後即未再返家與原告同居，雖經原告多方查尋，並無所獲之
      事實，業據原告提出
      寶、兩造之女吳孟娟於本院審理時證述一致屬實（參見本院九十三年九月一日
      言詞辯論筆錄），復經被告自認無訛。
（二）原告主張兩造分居迄今已二十八年，在此期間，雙方互無往來，被告未將其行
      止告知原告，亦從未找原告同住之事實，核與證人吳水寶、吳孟娟於本院審理
      時證述情節相符（參見同上言詞辯論筆錄），並為被告所自認。
（三）綜上，依被告所提出之證據、證人所為證述及被告自認等情節觀之，原告主張
      之事實，自應認為真實。
三、按民法第一千零五十二條第二項前段規定：「有前項以外之重大事由，難以維持
    婚姻者，夫妻之一方得請求離婚。」，其目的在使夫妻請求裁判離婚之事由較富
    彈性。是夫妻間發生足使婚姻難以維持之重大事由者，雖不符合該條第一項所列
    各款情形，亦無不准依該法條第二項訴請離婚之理，最高法院八十六年三月四日
    八十六年度第二次民事庭會議決議可資參照。次按婚姻係以夫妻之共同生活為目
    的，配偶應互相協力保持其共同生活之圓滿、安全及幸福，因而夫妻應相互尊重
    以增進情感和諧及誠摯之相處，此為維持婚姻之基礎，若此基礎不復存在，致夫
    妻無法共同生活，無復合可能者，即應認有難以維持婚姻之重大事由存在。經查
    ：
（一）本件被告於六十五年間，即擅自離家出走，從未返家與原告共同居住生活，迄
      今已二十八年，雙方徒有夫妻之名，而無夫妻之實，彼此感情已因長期分隔而
      淡漠，此與夫妻以共同生活為目的之本質有違，而失共同生活之基礎，兩造之
      婚姻於客觀上亦已生破綻，而顯無回復共同生活之希望。
（二）被告於六十五年間離家後，即未返家，亦未與原告聯絡，在此期間，雙方互無
      往來，被告未將其行止告知原告，亦從未找原告同住，顯見被告並無與原告維
      持婚姻共同生活之意。
（三）經本院質諸被告「妳現在願意回家嗎？」，被告答以「不願意」等語（參見本
      院九十三年九月一日言詞辯論筆錄），顯見被告目前仍無與原告維持共同生活
      之意。
（四）綜上所述，兩造於客觀上維持婚姻之情感不復存在，在主觀上亦已喪失維持婚
      姻之意欲，兩造間婚姻所生之破綻，已無回復之希望，其情形已構成難以維持
      婚姻之重大事由，且此項重大事由，尚非可歸責原告。從而，原告依民法第一
      千零五十二條第二項之規定，請求裁判離婚，洵屬有據，應予准許。
四、據上論結，本件原告之訴為有理由，爰依民事訴訟法第七十八條，判決如主文。
中　　　華　　　民　　　國　　九十三　　年　　　九　　　月　　 十五 　　日
                                    臺灣板橋地方法院家事法庭
                                        法　官　郭光興
右為正本係照原本作成
如對本判決上訴，須於判決送達後二十日內向本院提出上訴狀
中　　　華　　　民　　　國　　九十三　　年　　　九　　　月　　 十六 　　日
                                        書記官  翁子婷
